臺灣臺南地方法院刑事判決　　　　　　　　　　　　九十一年度易字第一四四六號
　　公　訴　人　臺灣台南地方法院檢察署檢察官
　　被　　　告　乙○○
右列被告因竊盜案件，經檢察官提起公訴（九十一年度偵字第九八五七號），本院判
決如左：
    主  文
乙○○竊盜，處罰金伍仟元，如易服勞役，以參佰元折算壹日。
    事  實
一、乙○○意圖為自己不法之所有，於民國九十一年四月十四日下午六時許，在台南
    縣永康市○○路七二七號泡沫紅茶店內，趁甲○○忙於幫客人包裝泡沫紅茶之際
    ，趁機竊取甲○○放置在店內桌上之諾基亞八二五０行動電話一支，得手後於同
    年四月下旬，持所竊得之行動電話，至台南市○區○○路四五八號一樓，陳志鵬
    所經營之虹勝通訊行，以新台幣（下同）五千元之代價販售予陳志鵬，陳志鵬復
    以五千五百元之代價轉售予陳振訓，陳振訓再以六千元之代價轉售予黃雪卿使用
    ，嗣經甲○○報警後循線查獲。
二、案經台南縣警察局永康分局報請台灣台南地方法院檢察署檢察官偵查起訴。
    理  由
一、本件訊之被告乙○○固坦承曾於右揭時、地出售上開行動電話予陳志鵬一情不諱
    ，惟矢口否認涉有竊盜之犯行，辯稱：該行動電話係一位不認識之人，因見到伊
    之名片後，於九十一年四月十九日晚上八時許，撥打0000000000號電
    話與伊約在台南市五期重劃區買賣，伊根本沒去過被害人經營得泡沫紅茶店云云
    。經查：
（一）被告曾於右揭時、地出售上開行動電話予陳志鵬，陳志鵬復將該行動電話賣予
      陳振訓，陳振訓再將該行動電話轉售予黃雪卿之事實，業經證人陳志鵬於偵訊
      時結證屬實，且經證人陳振訓與黃雪卿於警訊時證述在卷，有訊問及警訊筆錄
      在卷可稽。
（二）而上開行動電話係被害人甲○○於自己店內遭被告竊取之事實，亦據被害人指
      訴綦詳，被害人甲○○於警訊中尚未與被告見面時，即明確指認被告「瘦瘦小
      小、臉很黑、身體也很黑」等語，正與被告外型相符，堪信其確實見過被告出
      入其經營之泡沫紅茶店，其指認為真實。被告辯稱，自己未去過被害人的店云
      云，顯非可採。
（三）被告固辯稱上開行動電話係向一名不認識之人以伊所有之000000000
      0號電話約定見面而買受，然經向遠傳電信股份有限公司調閱0000000
      000號電話於九十一年四月十九日之雙向通聯記錄，發現該行動電話號碼係
      易付卡，而開通日期為九十一年五月十三日，有遠傳電信股份有限公司函一紙
      附於警卷可證，故開通日之前，該電話號碼本無從使用，九十一年四月十九日
      自無通聯記錄，是被告於本院審理中辯稱，原來的名片上確係印有該號電話云
      云，顯非真實。
（四）再者，被告辯稱該不詳姓名男子係見到伊之名片始撥打0000000000
      號電話與伊聯絡，然被告於偵查及本院審理中所提出之名片上記載之電話號碼
      均係0000000000號，非前述之0000000000號，有被告名
      片一紙在卷可參，準此以言，即便上開諾基亞八二五０行動電話果為他人見到
      被告所散發之名片，為將該行動電話出售予被告而與被告聯絡者，亦應撥打名
      片上之電話（可能為當時可使用之號碼）才是，該出賣行動電話之人被告既不
      認識，則除名片上所記載之電話外，理應無從知悉被告之其他電話號碼，更遑
      論係撥打一門在當時尚未開通之電話，更足認被告所辯顯係飾卸之詞，委無足
      採，被告既未經所有權人許可，擅自拿取他人行動電話並販售之，其有不法所
      有之意圖甚明，綜上所述，事證明確，被告犯行堪以認定。
二、核被告意圖為自己不法之所有，而竊取他人之財物，所為係犯刑法第三百二十條
    第一項竊盜罪。爰審酌被告貪圖小利竊取他人財物，但所得非鉅等一切情狀，量
    處如主文所示之刑，並諭知易服勞役之折算標準，以資懲儆。
據上論斷，應依刑事訴訟法第二百九十九條第一項前段，刑法第三百二十條第一項、
第四十二條第二項，罰金罰鍰提高標準條例第一條前段、第二條，判決如主文。
本案經檢察官李宗貴到庭執行職務。
中      華      民      國      九十一    年    十二    月      十      日
                              臺灣臺南地方法院刑事第六庭
                                      法  官   石家禎
右正本證明與原本無異。
如不服本判決應於送達後十日內向本院提出上訴狀。
                                      書記官   凌昇裕
中      華      民      國      九十一    年    十二    月      十      日
附錄本案論罪科刑法條全文：
刑法第三百二十條第一項：意圖為自己或第三人不法之所有，而竊取他人之動產者，
                        為竊盜罪，處五年以下有期徒刑、拘役或五百元以下罰金
                        。
